Lucas Mello dos Santos

Santo André, SP • melloluc02@gmail.com • https://github.com/lmello0 • https://linkedin.com/in/lmello0

PERFIL

Desenvolvedor BackEnd com foco em Java e Python. Experiência com criação de APIs utilizando Spring boot com Java e Flask com python, desde o desenvolvimento inicial, integração com bancos de dados Oracle, PostgreSQL, MySQL e MongoDB até o deploy em plataformas cloud (AWS e Google Cloud). Experiência com ferramentas DevOps, como, Docker, Kubernetes, GitLab CI/CD e Git.

CONHECIMENTOS

- Java, Spring Boot, Python, NodeJS, Docker, Git, GitLab CI/CD, Kubernetes, Oracle, PostgreSQL, MongoDB, MySQL, Kubernetes, AWS EC2, Google Cloud
- Inglês Avançado

EXPERIÊNCIA PROFISSIONAL

Vidalink do Brasil - Analista de Desenvolvimento de Sistemas

Out 2023 - Atual

- Manutenção de aplicações legadas, construídas em Delphi 5 e 7
- Modernização de fluxos, utilizando Python, Node e Java
- Automatização de tarefas repetitivas com Python
- Manutenção de procedures, functions e packages de banco de dados Oracle
- Criação de pipelines GitLab CI/CD
- Utilização de Docker e Kubernetes para automatização de deploy
- Atendimento de tickets N1, N2 e N3 via Jira

Vidalink do Brasil - Analista de Banco de Dados

Ago 2022 - Out 2023

- Manutenção de banco de dados Oracle que alimentava o cadastro de usuários, utilizado por mais de 22 milhões de usuários
- Atendimento de tickets N1, N2 e N3 via Jira
- Automatização de tarefas repetitivas dos tickets N1, N2 e N3

Vidalink do Brasil - Estagiário de TI em Banco de Dados

Jul 2021 - Ago 2022

- Atendimento de tickets N1, N2 e N3 via Jira
- Manutenção simples de tabelas em banco de dados Oracle

EDUCAÇÃO

Bacharelado - Ciência da Computação UAM - Universidade Anhembi Morumbi

Ago 2020 - Jun 2024

Durante a faculdade, produzi diversos projetos durante os semestres:

Ticket Window - Projeto de fila utilizando Kafka e Java Spring Boot

Doomb Lang - Linguagem de programação, utilizando ANTLRv4 com Java

Secret Santa - Projeto utilizando TypeScript, Angular e NodeJS

EST - Projeto de controle de estoque utilizando Java e Java Swing

COLABORAÇÕES/PROJETOS

Ticket Window - Projeto Faculdade

https://github.com/lmello0/ticket-window

Projeto para estudar a arquitetura orientada a eventos utilizando Kafka, o projeto é dividido em 5 módulos escritos em Java utilizando Spring Boot e os mesmos integram entre si por meio de tópicos no Kafka, além de salvar algumas informações em banco de dados PostgreSQL, a aplicação é deployada utilizando Docker.

Secret Santa - Projeto Faculdade

https://github.com/lmello0/secret_santa

Projeto inicialmente escrito utilizando TypeScript e express para o backend e angular para o frontend, e posteriormente alterado o backend para Java com Spring Boot. Com esse projeto consegui entender e explorar como funciona o processo de integração entre backend e frontend.

PequenaURL - Projeto Pessoal

https://github.com/lmello0/pequenaurl

O projeto surgiu com a ideia de aprender NodeJS e MongoDB, funciona como um encurtador de URL, com esse projeto aprendi como o banco de dados MongoDB funciona e como integrá-lo com linguagens de programação, principalmente NodeJS